【裁判字號】    92,訴,634
【裁判日期】    920312
【裁判案由】    強盜
【裁判全文】
臺灣臺中地方法院刑事判決                          九十二年度訴字第六三四號
    公  訴  人  台灣台中地方法院檢察署檢察官
    被      告  乙○○
    指定辯護人  本院公設辯護人  丙○○
右列被告因強盜案件，經檢察官提起公訴（九十一年度偵字第二二二六九號、九十二
年度偵字第二九一七號、第二三八八號），本院判決如左：
    主  文
乙○○共同意圖為自己不法之所有，連續攜帶兇器，以脅迫，至使不能抗拒，而取他
人之物，處有期徒刑拾年，褫奪公權陸年；玩具手槍打火機壹支、西瓜刀壹把、安全
帽壹頂、手套壹雙、口罩壹只均沒收。又共同竊盜，處有期徒刑參月。應執行有期徒
刑拾年貳月，褫奪公權陸年；玩具手槍打火機壹支、西瓜刀壹把、安全帽壹頂、手套
壹雙、口罩壹只均沒收。
    事  實
一、乙○○（綽號小康）前於民國（下同）七十七年間，因犯懲治盜匪條例案件，經
    法院判處有期徒刑六年，經減刑，為處有期徒刑四年確定，經送監執行，於七十
    九年十月九日，因縮短刑期假釋出監。假釋期間，於八十一年間，另違反槍砲彈
    藥刀械管制條例、肅清煙毒條例、麻醉藥品管理條例、及犯竊盜罪，經法院分別
    判處有期徒刑二月、四年、八月、六月確定，並經定應執行刑五年六月，因而被
    撤銷假釋，仍應再執行有期徒刑二年十二日。復於八十六年間，又違反肅清煙毒
    條例案件，經法院判處有期徒刑三年八月確定。上述各罪，復經合併執行，甫於
    九十一年一月十日，因縮短刑期假釋出監，並付保護管束至九十四年七月七日止
    。
二、乙○○甫於假釋不久，猶不知悔改遷過向善，僅因缺錢花用，竟意圖為自己不法
    所有之概括犯意，於如附表編號一至編號四所示時、地，持酷似真槍之玩具手槍
    ，與具有概括犯意聯絡之成年男子趙文彬（綽號阿彬），共同騎乘車號不詳之機
    車一部，同時趙文彬另持客觀上足以傷害人身體、生命之兇器裝飾用小武士刀一
    把，於如附表編號二、三所示時地，及持酷似真槍之玩具手槍一支，於如附表編
    號一、四所示時地，其等二人互為配合，以如附表編號一至編號四所示之方法手
    段，強逼脅迫如附表編號一至編號四所示被害人丁○○等四人，使丁○○等四人
    以為該玩具手槍係真槍及力單勢薄，唯恐遭乙○○、趙文彬危害生命、身體，致
    使不能抗拒，聽從其等二人指示交付或任由強行搜刮如附表編號一至編號四所示
    之財物。得手後，旋逃離現場，並將現金或手機變賣得款後，朋分花用殆盡。
三、又緣趙文彬（已另案由檢察官提起公訴）於同年九月初某日，前往臺中市○區○
    ○路建成加油站斜對面找乙○○，要向乙○○借取機車使用，乙○○明知於該附
    近巷口之甲○○所有車號ＹＩＱ—七二七號機車（引擎號碼ＳＡ二五ＧＡ一三八
    六二七號）非其所有，竟指示趙文彬竊取上開機車騎用，其等二人即共同基於意
    圖為自己不法所有之竊盜犯意聯絡，由乙○○在旁把風，趙文彬依指示竊取上開
    機車一部，得手後，趙文彬因無足可發動該機車之鑰匙，隨將上開機車牽至不詳
    店名之機車行，委請不知情之店員開配鎖，發動後，即供趙文彬使用。
四、嗣經警於九十一年九月十二日零時，在台中縣烏日鄉○○路一五五之二十三號查
    獲騎乘甲○○所有車號ＹＩＱ—七二七號機車之趙文彬，並扣得玩具手槍打火機
    壹支、西瓜刀壹把、安全帽壹頂、手套壹雙、口罩壹只等物，再循線於九十二年
    一月二十三日九時三十分許，在台中市○區○○路四四○號查獲乙○○。
五、案經臺中市警察局第二分局、第三分局報告及臺灣臺中地方法院檢察署檢察官自
    動檢舉簽分偵查起訴。
    理  由
一、訊據被告乙○○對於前揭事實欄二所示之強盜犯罪事實，均坦承不諱，核與證人
    即共犯趙文彬於警訊時及偵查中供述情節相符，並有如附表所示被害人四人之警
    訊指訴筆錄在卷可稽。惟對於右揭事實欄三所示之竊盜事實，則矢口否認有此犯
    行，辯稱：「是趙文彬到那裡找我借機車，他有帶一個我不認識的人來，我想他
    可能要作案，我不要借他，我告知外面的機車很多，叫他們想辦法，我的意思是
    要他走不要在我家，我沒有去牽機車，我沒有叫他去偷竊，我沒有替他把風，當
    時我在家。我沒有和他們共同竊車。他們將這部車牽到大智路加油站旁鎖匙店時
    我正巧要出去他們向我招手我有看到他們」等語。惟查此部分犯行，被告於九十
    二年一月二十三日檢察官訊問時自承「我把風，趙文彬牽車，鑰匙趙文彬的」等
    語（見九十二年偵字第二九一七號第四十八頁），此核與同案被告趙文彬於偵查
    中之證述情節大致相符，並有被害人甲○○於偵查中指訴失竊機車之筆錄可參，
    被告此部分所辯，應無可採。此外復有臺灣臺中地方法院檢察署九十一年偵字第
    一七０九四、一八一五一號起訴書及本院九十一年度訴字第二四二０號刑事判決
    各一份可按。本件事證明確，被告犯行，均堪認定。
二、查被告乙○○強盜他人財物，謀由被告趙文彬持客觀上具有足以傷害人身體、生
    命危險性之裝飾用鐵製小武士刀，為攜帶兇器犯強盜行為，屬於刑法第三百二十
    一條第一項第三款之情形。故核被告前揭強盜及竊盜犯行，係犯刑法第三百三十
    條第一項之加重強盜罪及刑法第三百二十條第一項之竊盜罪。被告與共犯趙文彬
    二人間共同強盜、竊盜之行為，均基於犯意聯絡及行為分擔，應依刑法第二十八
    條之規定，以共同正犯論處。被告先後多次強盜財物之行為，時間緊接，且觸犯
    構成要件相同之罪名，為連續犯，亦應依刑法第五十六條之規定，論以一罪，並
    加重其刑。爰審酌被告犯有如事實欄一所示罪刑及執行情形，甫經假釋未久，此
    有臺灣臺中地方法院檢察署刑案資料查註紀錄表、臺灣高等法院被告全國前案紀
    錄表各一紙在卷可查，隨即再犯本案強盜之重罪，且被告年輕力壯，不思正途以
    自食其力，持兇器結夥連續強盜財物之犯行，造成社會公共秩序嚴重破壞，民眾
    人身安全遭受重大威脅，其等惡性重大，並考量被告犯罪後對於強盜罪部分之犯
    行均坦承不諱態度良好等情，分別量處被告有期徒刑十年與三月，且依其犯罪之
    性質認加重強盜部分有褫奪公權之必要，併予宣告褫奪公權六年；並定其應執行
    之刑，以示懲儆。扣案之玩具手槍打火機壹支、西瓜刀壹把、安全帽壹頂、手套
    壹雙、口罩壹只，為被告與共犯趙文彬共同所有且供犯罪所用之之物，均應依刑
    法第三十八條第一項第二款之規定，予以宣告沒收。
據上論斷，應依刑事訴訟法第二百九十九條第一項前段，刑法第二十八條、第五十六
條、第三百二十條第一項、第三百三十條第一項、第三十七條第二項、第五十一條第
五款、第三十八條第一項第二款，罰金罰鍰提高標準條例第一條前段，判決如主文。
中      華      民      國     九十二     年      三      月    十二    日
                                    臺灣臺中地方法院刑事第二庭
                                        法  官  柯  崑  輝
右正本證明與原本無異。
如不服本判決，應於送達後十日內向本院提出上訴狀（須附繕本），上訴於台灣高等
法院台中分院。
                                        書記官
中      華      民      國     九十二     年      三      月    十二    日
附表：如附件
附錄論罪科刑法條
刑法第三百二十條
意圖為自己或第三人不法之所有，而竊取他人之動產者，為竊盜罪，處五年以下有期
徒刑、拘役或五百元以下罰金。
意圖為自己或第三人不法之利益，而竊佔他人之不動產者，依前項之規定處斷。
前二項之未遂犯罰之。
刑法第三百二十一條第一項
犯竊盜罪而有左列情形之一者，處六月以上、五年以下有期徒刑：
一  於夜間侵入住宅或有人居住之建築物、船艦或隱匿其內而犯之者。
二  毀越門扇、牆垣或其他安全設備而犯之者。
三  攜帶兇器而犯之者。
四  結夥三人以上而犯之者。
五  乘火災、水災或其他災害之際而犯之者。
六  在車站或埠頭而犯之者。
刑法第三百三十條
犯強盜罪而有第三百二十一條第一項各款情形之一者，處七年以上有期徒刑。
前項之未遂犯罰之。


司法院資訊處製作；財團法人民間司法改革基金會備份。
